ABEL SEBASTIAN ACOSTA ACOSTA

Mi nombre es Abel Sebastián Acosta Acosta cuento con conocimientos en Creación y Diseño Páginas Web, HTML 5, CSS, JavaScript, WordPress, Java, PHP, C#, Visual Basic, SQL, NoSQL, Ofimática

Experiencia en Call Center, Atención al cliente, Desarrollo y manejo de informes técnicos para pasos a Producción y desarrollo de aplicativos informáticos.

Experiencia Profesional

2017 - 2018 Soporte técnico Banda Ancha fija CNT

FLOBEGROUP-PARTNERS

Aplicativos utilizados: Open flexis, Bitácora Interna, BPM,

Gestores AMS y U2000, UMP TR069.

2018 - 2021 **1800 NOVAEC**

FLOBEGROUP-PARTNERS

Atención al cliente en Cancelación de seguros, reporte de

Siniestros y requerimientos.

2021 -2022 Pasantía Área desarrollo

EASYSOFT S.A.

Realización de informes técnicos para pasos a Producción, gestión de documentación en la herramienta HPSM,

Desarrollo de aplicativos informáticos.

Formación Académica

Primaria Primero a Sexto Año

Unidad Educativa "Paulo Sexto"

Bachiller en Ciencias Secundaria

Instituto Nacional "MEJÍA"

Tecnología en Análisis de Sistemas Superior

> Escuela Politécnica Nacional Aprobado 2° Semestre

Tecnología en Análisis de Sistemas Superior

Instituto tecnológico Quito

Culminado

Cursos y Seminarios

- → Curso de reparación de celulares, Smartphone y tabletas: Servismart. 50 horas, Quito. Marzo 2016
- → Curso técnico en reparación de computadoras, portátiles e impresoras: Servismart. 50 horas, Quito. Mayo 2018
- Desarrollo de sitios web: Centro Tecnológico de Entrenamiento y Capacitación. 30 horas, Quito Marzo 2019

Referencias

→ Lcda. Claudia Tonato: 0987299146 → Dr. Eduardo Acosta: 0999924579 → Dr. Fernando Acosta: 0987070402 → Belén Paredes: 0983100518



Mis datos



Av. Mariscal Sucre y Ferrusola



+593 984906571-02 2289396



abel.2833@hotmail.com



26 de Noviembre 1997



https://asaa19971a.github.io/Po rtafolioAbelAcosta/

Cómo sov

Profesional Dinámico

Líder

Comunicador

Mis idiomas

Castellano - Nativo

Inglés – A2



Mis aficiones









Mi aspiración es seguir avanzando profesionalmente hasta lograr especializarme en el área de Sistemas.